臺灣高等法院交通事件裁定                     九十一年度交抗字第一六八號
    再 抗告 人
    即受處分人  甲○○
右再抗告人因違反道路交通管理處罰條例案件，不服本院中華民國九十一年三月十二
日第二審裁定（九十一年度交抗字第一六八號），提起再抗告，本院裁定如左：
    主  文
再抗告駁回。
    理  由
一、按道路交通案件，受處分人對於地方法院或其分院交通法庭所為之裁定有不服者
    ，得為抗告。對於前項裁定，不得再抗告。抗告程序除準用刑事訴訟法有關規定
    外，並準用異議及裁定程序章之規定之明文。道路交通案件處理辦法第二十五條
    、第二十六條定有明文。又依刑事訴訟法第四百十五條規定，對於抗告法院之裁
    定，除有同條但書規定情形外，不得再行抗告。故道路交通案件之聲明異議，係
    以高等法院或其分院為終審，則高等法院或其分院對受處分人就交通案件聲明異
    議之裁定提起抗告所為之裁定，不得再行抗告。
二、本件受處分人因違反道路交通管理處罰條例案件聲明異議，不服臺灣臺北地方法
    院九十年度交聲字第一一一一號裁定，以違規路段並未設有黃色禁止機車行駛字
    樣，且未收到交通違規通知單為由向本院提起抗告，本院於九十一年三月十二日
    以九十一年度交抗字第一六八號裁定，認受處分人自動繳納罰鍰後逾二十日始提
    出異議，其抗告無理由，予以駁回。受處分人再抗告意旨雖以：罰單若不繳可加
    重處罰，伊才先繳罰款，難道繳罰款後就無權申訴？是否以後大可不必先繳罰款
    ？何以逾時已繳罰款不審理？云云。惟按刑事訴訟法第四百十五條第一項前段規
    定，對於抗告法院之裁定，除有該項但書所列之情形外，不得再行抗告。關於違
    反道路交通管理處罰條例案件之抗告程序，除準用刑事訴訟法有關規定外，並準
    用前章之規定，亦為道路交通案件處理辦法第二十六條所明定。是以違反道路交
    通管理處罰條例之案件，經抗告法院裁定駁回其抗告，因不在上開第四百十五條
    第一項但書各款規定之列，自不得提起再抗告。本件再抗告人甲○○因違反道路
    交通管理處罰條例案件，不服臺灣台北地方法院所為駁回異議之裁定，提起抗告
    ，復經本院裁定駁回在案，此項裁定，既不在上開條項但書各款規定之列，揆諸
    前開說明，自不得再行抗告。乃抗告人遽以提起本件抗告，自非適法，應予駁回
    。
據上論斷，應依道路交通案件處理辦法第二十五條、第二十六條、刑事訴訟法第四百
十一條前段，裁定如主文。
中      華      民      國        九十一      年      五    月    八    日
                              臺灣高等法院交通法庭
                                  審判長法  官  陳  春  秋
                                        法  官  王  麗  莉
                                        法  官  徐  培  元
右正本證明與原本無異。
不得再抗告。
                                        書記官  陳  建  邦
中      華      民      國      九十一   年     五    月        九      日
